【裁判字號】    99,易,1913
【裁判日期】    990730
【裁判案由】    竊盜
【裁判全文】
臺灣板橋地方法院刑事判決              99年度易字第1913號
公  訴  人  臺灣板橋地方法院檢察署檢察官
被      告  黃志純
            陳衍宏
上列被告因犯竊盜案件，經檢察官提起公訴（99年度偵字第1247
8 號），被告於審理中為有罪陳述，經告知簡式審判程序之旨，
並聽取當事人之意見後，由本院裁定行簡式審判程序，判決如下
：
    主  文
黃志純共同犯攜帶兇器毀壞門扇竊盜罪，累犯，處有期徒刑拾月
。扣案如附表所示之物，均沒收。
陳衍宏共同犯攜帶兇器毀壞門扇竊盜罪，累犯，處有期徒刑拾月
。扣案如附表所示之物，均沒收。
    事  實
一、黃志純前因犯下列竊盜等罪，均經判處有期徒刑確定，並均
    已執行完畢（於本案構成累犯之前科）：
  (一)前因於民國92年8 月中旬起至93年1 月12日止連續犯施用第
    一級毒品罪，經臺灣臺北地方法院以該院93年度訴字第196
    號刑事判決判處有期徒刑一年，經臺灣高等法院駁回上訴後
    ，於93年6 月28日確定。
  (二)復因於92年11月26日至93年8 月13日連續犯竊盜罪、於93年
    1 月12日犯贓物罪，經臺灣士林地方法院以該院93年度易字
    第739 號刑事判決分別判處有期徒刑八月、三月，並定其應
    執行刑為有期徒刑十月，於94年7 月25日確定。
  (三)再因於93年8 月12日犯施用第一級毒品罪，經臺灣臺北地方
    法院以該院93年度訴字第1513號刑事判決判處有期徒刑一年
    一月，於94年1 月17日確定。
  (四)上開(一)至(三)所示之罪之刑，於93年8 月27日入監接續執行，
    上開(二)、(三)所示之罪之刑，再經臺灣士林地方法院裁定定其
    應執行刑為一年十月，於95年10月17日縮短刑期假釋出監，
    假釋期間附保護管束，於96年4 月8 日假釋期滿未經撤銷，
    視為以執行完畢論。
  (五)詎其於執行完畢後，即因於97年1 月4 日犯竊盜罪，經臺灣
    臺北地方法院以97年度簡字第2253號刑事簡易判決判處有期
    徒刑六月，如易科罰金，以新臺幣一千元折算壹日，於97年
    10月6 日確定，並於98年2 月3 日易科罰金執行完畢。
二、陳衍宏前因犯下列竊盜等罪，均經判處有期徒刑確定，並均
    經執行完畢（下列(一)、(四)、(七)、(八)所示之罪於本案構成累犯
    之前科）：
  (一)前因於91年12月9 日犯施用第一級毒品罪，經臺灣臺北地方
    法院以該院93年度訴緝字第26號刑事判決判處有期徒刑八月
    ，於93年3月29日確定。
  (二)復因於92年3 月22日犯竊盜罪，經臺灣臺北地方法院以該院
    92年度簡字第1474號刑事簡易判決判處有期徒刑三月，如易
    科罰金，以銀元三百元折算一日，於92年5 月22日確定。
  (三)又因於92年6月30日犯普通竊盜罪，經臺灣臺北地方法院以
    該院92年度簡字第2961號刑事判決判處有期徒刑五月，如易
    科罰金，以銀元三百元折算一日，於92年9月19日確定。
  (四)再因於92年10月7 日犯竊盜罪，經臺灣臺北地方法院以該院
    92年度易字第2290號刑事判決判處有期徒刑六月，於93年3
    月29日確定。
  (五)上開(二)、(三)所示之罪，經分別於92年7 月23日、93年3 月23
    日執行易科罰金刑後，上開(一)、(四)所示之罪，於94年2 月1
    日入監接續執行，於95年3 月8 日因縮刑期滿執行完畢（上
    開數罪，本應(一)及(二)、(三)及(四)分別各定應執行刑，惟因已分
    別執行完畢，自屬全部執行完畢，而就(一)、(四)所示之罪之刑
    ，於本案構成累犯之前科）。
  (六)其於執行完畢後，隨因於95年8 月25日犯施用第一級毒品罪
    ，經臺灣臺北地方法院以該院95年度訴字第1584號刑事判決
    判處有期徒刑八月，於95年11月10日確定。
  (七)復因於95年11月21日犯竊盜罪，經臺灣臺北地方法院以該院
    96年度簡字第2 號刑事簡易判決判處有期徒刑六月，於96
    年1 月29日確定。
  (八)上開(六)、(七)所示之罪，於96年6 月15日入監執行後，再經臺
    灣臺北地方法院裁定減刑並定其應執行刑為有期徒刑六月，
    於96年11月28日縮刑期滿執行完畢。
三、黃志純與陳衍宏因缺錢花用，竟基於持器械破壞他人住處大
    門門鎖入內竊取財物之攜帶兇器毀壞門扇竊盜之共同犯意，
    意圖為二人不法之所有，於99年4 月21日下午4 時10分許，
    二人攜帶如附表所示之手套等物及於客觀上足以對人之生命
    、身體、安全構成威脅，具有危險性而可供兇器使用之鉗子
    、螺絲起子、含六角扳手在內之開鎖工具，在臺北縣三重市
    ○○街220 巷8 號4 樓之廖裕華住處（起訴書誤載為廖志華
    ）門前，分由陳衍宏負責把風，而由黃志純持上開六角扳手
    等開鎖工具，以撬開裝置在廖裕華住處大門門鎖之毀壞屬於
    該大門門扇之一部之門鎖方式，毀壞該大門門鎖後，由黃志
    純入內行竊，而竊得廖裕華所有之卡西歐廠牌數位相機一台
    （下稱廖裕華相機）得手，兩人隨即離去。
四、嗣於黃志純、陳衍宏兩人於同日下午5 時30分許，進入臺北
    縣三重市○○路○ 段75巷17號之公寓樓梯間（侵入住宅部分
    ，未據告訴）後，經警發覺二人行跡可疑而上前臨檢盤查，
    當場在黃志純身上查獲附表編號一至四所示之物，並在陳衍
    宏身上查獲附表編號五至八所示之物以及上開廖裕華相機，
    始查知上情。
五、案經臺北縣政府警察局三重分局報告臺灣板橋地方法院檢察
    署檢察官偵查起訴。
    理  由
一、本案被告黃志純、陳衍宏兩人所犯係死刑、無期徒刑或最輕
    本刑為三年以上有期徒刑以外之罪，於本院審理程序進行中
    ，被告黃志純與陳衍宏均先就被訴事實為有罪之陳述，經本
    院均告知簡式審判程序之旨，並聽取公訴人、被告二人之意
    見後，由本院依刑事訴訟法第273 條之1 第1 項規定，裁定
    進行簡式審判程序。
二、上開犯罪事實，業據被告黃志純、陳衍宏二人於警詢、偵訊
    及審理中坦承不諱，核與證人即被害人廖裕華於警詢中證言
    互相相符，並有臺北縣政府警察局三重分局大有派出所調閱
    廖裕華住處前街道之監視器影像暨影像翻拍照片四幀、現場
    採證照片二幀暨附表所示之扣案物照片二幀、查獲廖裕華遭
    竊相機照片一幀、廖裕華出具之贓物認領保管單一紙，附表
    所示之扣案物品及查獲廖裕華相機查獲在案，是被告黃志純
    與陳衍宏上開具任意性之自白核與事實相符應堪信實。本案
    事證明確，被告二人犯行洵堪認定，應予依法論科。
三、本案被告黃志純、陳衍宏有為事實欄三所示之行為，已如前
    證，茲就其犯行論罪如下：
  (一)按刑法第321 條第1 項第3 款之攜帶兇器竊盜罪，係以行為
    人攜帶兇器竊盜為其加重條件，此所謂兇器，其種類並無限
    制，凡客觀上足對人之生命、身體、安全構成威脅，具有危
    險性之兇器均屬之，且祇須行竊時攜帶此種具有危險性之兇
    器為已足，並不以攜帶之初有行兇之意圖為必要（最高法院
    79年度臺上字第5253號判例足資參照）。查以，本案被告二
    人持以行竊之如附表所示之鉗子、螺絲起子、含六角扳手在
    內之開鎖工具，均屬以金屬或堅固材料製造，質地堅硬，前
    端均多程尖銳，是該等器械客觀上均足以傷害人之生命、身
    體而對安全構成威脅，顯係具有危險性之器械，均應認屬兇
    器無疑。
  (二)復按毀壞構成門扇之一部之電動鎖及喇叭鎖，係毀壞門扇之
    行為，毀壞附加於門上之掛鎖，則屬毀壞安全設備；又毀壞
    門扇及安全設備之行為，乃係竊盜之加重要件行為，自無成
    立毀損罪之餘地（最高法院83年度台上字第3856號刑事判決
    要旨參照）。查以，本案廖裕華住處大門之門鎖係裝設在門
    扇上之事實，業據證人廖裕華警詢中證述明確，並有遭拆解
    下之該門鎖之採證照片一幀在卷可查，是本案被告二人所為
    自屬毀壞門扇之行為。
  (三)是本案被告黃志純、陳衍宏就其事實欄三所示之犯行，核其
    二人所為，係犯刑法第321 條第1 項第2 、3 款之攜帶凶器
    毀壞門扇竊盜罪。又毀越門扇而入室行竊，其越入行為即屬
    侵入住宅，已結合於所犯加重竊盜之罪質中，無更行構成侵
    入住宅罪之理（最高法院27年上字第1887號判例要旨參照）
    ，是本案自無再論侵入住宅罪之餘地，且此部分亦未據廖裕
    華提出告訴，附此敘明。被告二人就本案犯行，有犯意之聯
    絡與行為之分擔，構成共同正犯。
  (四)被告黃志純、陳衍宏分別有如事實欄一、二所示之犯罪科刑
    暨執行紀錄，有臺灣高等法院被告前案紀錄表在卷可稽，二
    人各於有期徒刑之執行完畢後，五年以內故意再犯有期徒刑
    以上之本案之罪，均構成累犯，均應依刑法第47條第1 項規
    定加重其刑。
  (五)爰審酌被告二人前均有多次竊盜前科，竟又再為本案犯行，
    而其本案犯行查係有侵入他人住宅之事實，雖未據被害人提
    出告訴，惟仍屬對住戶容易造成重大危險之侵害性行為，是
    其所為顯屬非是，茲斟酌被告二人前案紀錄、教育程度、經
    濟狀況、犯案動機、被害財物之價值、犯後坦承犯行及其前
    各次竊盜犯行所竊得財物與判處刑度暨公訴人請求量處有期
    徒刑十月等一切情狀，茲量處如主文所示之刑，並諭知易科
    罰金之折算標準，以示懲儆。
四、扣案如附表所示之物，查係被告二人分別所有而供二人共同
    為本案竊盜犯行所用之物，參照最高法院20年上字第925 號
    判例要旨，依刑法第38條第1 項第2 款規定，均應宣告沒收
    。
據上論斷，應依刑事訴訟法第273 條之1 第1 項、第299 條第1
項前段，刑法第28條、第321 條第1 項第2 款、第3 款、第47條
第1 項、第38條第1 項第2 款，判決如主文。
本案經檢察官陳怡親到庭執行職務。
中    華    民    國    99    年    7     月    30    日
                  刑事第一庭  法  官  陳世旻
┌─────────────────────────────────────┐
│附表：被告黃志純與被告陳衍宏於事實欄三所示之遭查獲時之扣案竊盜工具        │
├──┬───────┬───┬──────┬───────────────┤
│編號│名稱          │數量  │所有人      │備註                          │
├──┼───────┼───┼──────┼───────────────┤
│ 一 │耳機          │一只  │黃志純      │依採證照片，係連接開鎖工具用  │
├──┼───────┼───┼──────┼───────────────┤
│ 二 │黑色手套      │一雙  │同上        │                              │
├──┼───────┼───┼──────┼───────────────┤
│ 三 │鏡子          │一面  │同上        │                              │
├──┼───────┼───┼──────┼───────────────┤
│ 四 │開鎖工具      │八支  │同上        │依採證照片，內含有六角扳手    │
├──┼───────┼───┼──────┼───────────────┤
│ 五 │鉗子          │一支  │陳衍宏      │                              │
├──┼───────┼───┼──────┼───────────────┤
│ 六 │螺絲起子      │一支  │同上        │                              │
├──┼───────┼───┼──────┼───────────────┤
│ 七 │開鎖工具      │十八支│同上        │依採證照片，內含有六角扳手    │
├──┼───────┼───┼──────┼───────────────┤
│ 八 │工具袋子      │二只  │同上        │                              │
└──┴───────┴───┴──────┴───────────────┘
上列正本證明與原本無異。
如不服本判決，應於判決送達後10日內敘明上訴理由，向本院提
出上訴狀 (應附繕本) ，上訴於臺灣高等法院。其未敘述上訴理
由者，應於上訴期間屆滿後20日內向本院補提理由書「切勿逕送
上級法院」。
                              書記官  楊雅芳
中    華    民    國    99    年    8     月    10    日
附錄：本案論罪科刑法條
中華民國刑法
第  320    條  （普通竊盜罪、竊佔罪）
意圖為自己或第三人不法之所有，而竊取他人之動產者，為竊盜
罪，處五年以下有期徒刑、拘役或五百元以下罰金。
意圖為自己或第三人不法之利益，而竊佔他人之不動產者，依前
項之規定處斷。
前二項之未遂犯罰之。
第  321    條（加重竊盜罪）
犯竊盜罪而有左列情形之一者，處六月以上、五年以下有期徒刑
：
一、於夜間侵入住宅或有人居住之建築物、船艦或隱匿其內而犯
    之者。
二、毀越門扇、牆垣或其他安全設備而犯之者。
三、攜帶兇器而犯之者。
四、結夥三人以上而犯之者。
五、乘火災、水災或其他災害之際而犯之者。
六、在車站或埠頭而犯之者。
前項之未遂犯罰之。

司法院資訊處製作；財團法人民間司法改革基金會備份。
